【裁判字號】    97,抗,1170
【裁判日期】    971121
【裁判案由】    聲請定其應執行刑
【裁判全文】
臺灣高等法院刑事裁定                  97年度抗字第1170號
抗  告  人
即  被  告  甲○○
上列抗告人因聲請減刑案件，不服臺灣板橋地方法院97年度聲字
第3739號，中華民國97年9 月10日第一審裁定，提起抗告，本院
裁定如下：
    主  文
原裁定撤銷。
甲○○因犯如附表所示各罪所處之刑，應執行有期徒刑肆月，如
易科罰金，以新臺幣壹仟元折算壹日。
    理  由
一、原法院裁定意旨略以：抗告人即被告甲○○所犯如附表所示
    各罪，均經判決科刑確定在案。茲檢察官聲請定其應執行之
    刑，經審核各案卷無異，爰依刑事訴訟法第477條第1項、刑
    法第53條、第51條第5款、第41條第2項，裁定應執行有期徒
    刑五月，並諭知易科罰金之折算標準。
二、抗告意旨略為：伊所犯如附表編號1、2所示之各罪，前經本
    院減刑並定應執行有期徒刑三月又十五日，加計編號3 之罪
    減刑後之刑度為四月又十五日，原裁定所定執行刑度顯不利
    於伊，爰提起抗告等語。
三、按法律上屬於自由裁量事項，尚非概無法律性之拘束，在法
    律上有其外部界限及內部界限。前者法律之具體規定，使法
    院得以具體選擇為適當裁判，此為自由裁量之外部界限。後
    者法院為自由裁量時，應考量法律之目的，法律秩序之理念
    所在，此為自由裁量之內部界限。法院為裁判時，二者均不
    得有所踰越。在數罪併罰而有二裁判以上，應定其應執行刑
    之案件，法院所為刑之酌定，固屬自由裁量事項，然對於法
    律之內、外部界限，仍均應受其拘束，最高法院八十年臺非
    字第四七三號判例意旨參照。查抗告人先後犯如原裁定附表
    所示毀損他人物品、施用第一級毒品、幫助詐欺取財等三罪
    ；其中毀損他人物品及施用第一級毒品等二罪，經原法院分
    別判處有期徒刑三月及六月確定，並經本院於96年7 月18日
    以96年度聲減字第1893號裁定，分別減為有期徒刑一月又十
    五日、三月，並定其應執行之刑為有期徒刑三月又十五日確
    定；嗣所犯幫助詐欺取財部分，亦經原法院判處有期徒刑一
    月確定。其後原法院依臺灣板橋地方法院檢察署檢察官之聲
    請，以受刑人所犯前揭三罪合於數罪併罰，定應執行刑之規
    定，乃定其應執行之刑為有期徒刑五月，從形式上觀察，雖
    未踰越刑法第五十一條第五款所定法律之外部性界限。惟已
    重於先前毀損他人物品等二罪所定之執行刑有期徒刑三月又
    十五日，加計幫助詐欺取財罪所處有期徒刑一月之總和，而
    不利於抗告人，難謂與法律秩序之理念及法律目的之內部性
    界限無違。抗告意旨執此指摘原裁定不當，為理由，應由本
    院撤銷並更為裁定如主文第二項所示，並諭知易科罰金之折
    算標準。
據上論斷，應依刑事訴訟法第四百十三條，刑法第五十一條第五
款、第四十一條第一項前段、第二項，刑法施行法第一條之一，
裁定如主文。
中    華    民    國    97    年    11    月    21    日
                  刑事第二十一庭審判長法  官  蔡彩貞
                                      法  官  曾家貽
                                      法  官  楊力進
以上正本證明與原本無異。
不得再抗告。
                                      書記官  楊麗娟
中    華    民    國    97    年    11    月    21    日


司法院資訊處製作；財團法人民間司法改革基金會備份。
